臺灣臺南地方法院刑事判決　　　　　　　 96年度訴字第948號
公　訴　人　臺灣臺南地方法院檢察署檢察官
被　　　告　甲○○
上列被告因違反毒品危害防制條例案件，經檢察官提起公訴（96
年度毒偵字第1926號），檢察官並於本院審理中追加起訴（被告
於96年7月13日施用第二級毒品部分），被告於本院準備程序進
行中，就被訴事實為有罪之陳述，經本院合議庭裁定由受命法官
獨任進行簡式審判程序，判決如下：
    主  文
甲○○施用第一級毒品，累犯，處有期徒刑拾月；又施用第二級
毒品，累犯，處有期徒刑肆月，扣案之安非他命壹小包（毛重零
點肆公克）沒收銷毀之；又施用第二級毒品，累犯，處有期徒刑
陸月，扣案之燈泡吸食器壹支沒收。應執行有期徒刑壹年陸月，
扣案之安非他命壹小包（毛重零點肆公克）沒收銷毀之；燈泡吸
食器壹支沒收。
    事  實
一、甲○○前因施用毒品案件，經臺灣高雄地方法院裁定令入戒
    治處所施以強制戒治，嗣經該院以九十一年度毒聲字第五五
    一三號裁定停止戒治，所餘戒治期間，付保護管束，於民國
    九十二年九月一日保護管束期滿，視為強制戒治期滿，並經
    臺灣高雄地方法院檢察署檢察官以九十二年度戒毒偵字第八
    二三號為不起訴處分確定。復於於九十四年間因違反毒品危
    害防制條例案件，經臺灣高等法院高雄分院以九十四年度上
    易字第三四四號判決及九十四年度上易字第三二七號判決分
    別判處有期徒刑一年及七月，應執行有期徒刑一年五月確定
    ，並於九十五年十一月二十一日縮刑期滿執行完畢。詎其仍
    不知悔改，竟仍分別基於施用第一級毒品及第二級毒品之犯
    意，（一）、先分別於九十六年六月二十五日晚上七、八時
    許，在高雄市三民區「三鳳宮」內，施用第二級毒品安非他
    命一次，另於同年月二十七日上午，在前開「三鳳宮」附近
    ，施用第一級毒品海洛因一次。嗣於同年月二十七日晚上七
    時二十分許，在臺南市○○區○○路與民權路之交岔口處遇
    警，自知法網難逃，乃向警員自首其有施用第二級毒品之犯
    行（施用第一級毒品部分未經自首），當場自其身上扣得安
    非他命一小包（含袋零點四公克重），而知悉上情。（二）
    、復於九十六年七月十三日晚上十時許，在臺南縣仁德鄉○
    ○村○○道路旁，以燒烤方式，施用第二級毒品安非他命一
    次，經警於九十六年七月十三日晚上十一時許對其盤檢，當
    場自其自小客車起出燈泡吸食器一支，經警對其採集尿液送
    驗，結果亦呈安非他命類陽性反應，復查悉上情。
二、案經臺南市警察局第二分局及臺南縣警察局歸仁分局報告臺
    灣臺南地方法院檢察署偵查後提起公訴及追加起訴。
    理   由
壹、程序方面：
一、按案件由犯罪地或被告之住所、居所或所在地之法院管轄，
    此為刑事訴訟法第五條第一項所明定，而本件被告甲○○，
    其犯罪地、住所、居所或所在地均在高雄市，本院對被告甲
    ○○原無上開規定之土地管轄權，固無疑義。惟按有下列情
    形之一者，為相牽連之案件：一、一人犯數罪者；二、數人
    共犯一罪或數罪者；三、數人同時在同一處所各別犯罪者；
    四、犯與本罪有關係之藏匿人犯、湮滅證據、偽證、贓物各
    罪者；又數同級法院管轄之案件相牽連者，得合併由其中一
    法院管轄，刑事訴訟法第七條、第六條第一項條前段分別定
    有明文。是以公訴人於第一審辯論終結前，向本院追加起訴
    被告於九十六年七月十三日施用第二級毒品部分（見本院卷
    第三三頁），該案件為本院所管轄，與原起訴毒品案件（九
    十六年度毒偵字第一九二六號）同屬刑事訴訟法第七條第一
    款所定一人犯數罪之相牽連案件，故本院對於被告甲○○依
    刑事訴訟法第六條第一項：「數同級法院管轄之案件相牽連
    者，得合併由其中一法院管轄」，本院自得對於原起訴部分
    取得牽連管轄之合併管轄權，合先敘明。
二、本案被告甲○○所犯毒品危害防制條例第十條第一項施用第
    一級毒品罪及同法第十條第二項施用第二級毒品罪，並非死
    刑、無期徒刑或最輕本刑有期徒刑三年以上之罪，亦非高等
    法院管轄第一審案件，且於準備程序進行中，被告先就被訴
    事實為有罪之陳述，經告知被告簡式審判程序之旨，並聽取
    檢察官、被告之意見後，本院合議庭裁定由受命法官進行簡
    式審判程序，是本案之證據調查，依刑事訴訟法第二百七十
    三條之二規定，不受同法第一百五十九條第一項、第一百六
    十一條之二、第一百六十一條之三、第一百六十三條之一及
    第一百六十四條至第一百七十條規定之限制；並得依同法第
    三百十條之二準用第四百五十四條之規定製作略式判決書（
    僅記載「證據名稱」），合先敘明。
貳、實體方面：
一、前項犯罪事實，有下列事證足資證明：
（一）、被告於本院審理時之自白；
（二）、臺南市警察局第二分局偵辦毒品案件送驗尿液年籍對照
        表、詮昕科技股份有限公司九十六年七月六日出具濫用
        藥物尿液檢驗報告各一紙；
（三）、臺南縣警察局歸仁分局採擷毒品犯罪嫌疑人尿液送驗編
        號名冊、長榮大學九十六年七月二十六日出具確認報告
        各一紙；
（四）、臺南市警察局第二分局扣押書、臺南市警察局第二分局
        查獲毒品危害防制條例案毒品初步檢驗報告單及毒品初
        步檢驗結果照片各一紙；
（五）、臺南縣警察局歸仁分局扣押物品目錄表一紙及刑案現場
        照片八張；
（六）、臺灣高等法院被告前案紀錄表、臺灣臺南地方法院檢察
        署刑案資料查註紀錄表、全國施用毒品案件紀錄表各一
        紙；
        本件事證明確，被告之犯行，堪以認定。
二、查海洛因、安非他命依其成癮性、濫用性及對社會危害性之
    程度，已分別為毒品危害防制條例第二條第二項第一款、第
    二款列為第一級毒品及第二級毒品。核被告所為，係違反毒
    品危害防制條例第十條第一項之施用第一級毒品罪及同法第
    十條第二項之施用第二級毒品罪，其施用前持有第一、二級
    毒品之低度行為，為其施用之第一、二級毒品高度行為所吸
    收，不另論罪。又被告所犯上開三罪間，犯意各別，行為態
    樣及犯罪構成要件亦殊，應予分論併罰。次查被告前因毒品
    案件，經臺灣高等法院高雄分院以九十四年度上易字第三四
    四號判決及九十四年度上易字第三二七號判決分別判處有期
    徒刑一年及七月，應執行有期徒刑一年五月確定，並於九十
    五年十一月二十一日縮刑期滿執行完畢，有臺灣高等法院被
    告前案紀錄表、臺灣臺南地方法院檢察署刑案資料查註紀錄
    表在卷可考，其於有期徒刑執行完畢後，五年內故意再犯本
    件有期徒刑以上之罪，應依刑法第四十七條第一項，均論以
    累犯，並各加重其刑。另就被告九十六年六月二十五日施用
    第二級毒品安非他命之犯行部分，查被告於同年七月二十七
    日晚上七時二十分許即主動向警員交付用安非他命一包並自
    承有施用第二級毒品安非他命犯行等情，有電話紀錄表二紙
    在卷可稽，從而，被告於犯罪被有偵查犯罪職權之機關或公
    務員發覺前，即主動向警員自首其有施用安非他命之犯行並
    接受裁判之情，是被告就上開犯行符合自首之要件，應依刑
    法第六十二條前段規定減輕其刑，此部分因被告亦有累犯之
    故，並依法先加後減。爰審酌被告前因施用毒品經送強制戒
    治治療程序後，猶不思戒絕革除惡習，仍為本案犯行，顯然
    其意志力甚為薄弱，迄未能戒除毒癮，惟兼衡被告施用毒品
    犯行，在性質上乃屬對自我身心健康之自戕行為，尚未嚴重
    破壞社會秩序、侵害他人權益及犯後坦承犯行，態度尚屬良
    好等一切情狀，分別量處如主文所示之刑，並定其應執行之
    刑，以資懲儆。
三、扣案之安非他命一小包（毛重零點四公克），經以聯勤二○
    四廠製造之試劑檢驗盒初步檢驗結果，呈安非他命反應，分
    別係毒品危害防制條例第二條第二項第二款之第二級毒品安
    非他命無訛，復有臺南市警察局第二分局毒品初步檢驗報告
    單各一紙附卷可稽，足證屬毒品危害防制條例之違禁物，且
    上開扣案之安非他命與毒品包裝袋顯屬不能分離，故均依同
    條例第十八條第一項前段宣告沒收銷燬之。另扣案之燈泡吸
    食器一支，為被告所有供犯本罪所用之物，業據其供明在卷
    ，爰依刑法第三十八條第一項第二款之規定宣告沒收。
據上論斷，應依刑事訴訟法第二百七十三條之一第一項、第二百
九十九條第一項前段、第三百十條之二、第四百五十四條第二項
，毒品危害防制條例第十條第一項、第二項、第十八條第一項，
刑法第十一條前段、第四十七條第一項、第六十二條、第五十一
條第五款、第三十八條第一項第二款，判決如主文。
本案經檢察官陳建弘到庭執行職務。
中　　華　　民　　國　　96　　年　　9　　 月　　28　　日
                刑事第四庭　　  法  官  黃翰義
以上正本證明與原本無異。
如不服本判決應於收受本判決後10日內向本院提出上訴書狀，並
應敘述具體理由。如未敘述上訴理由者，應於上訴期間屆滿後20
日內向本院補提理由書狀（均須按他造當事人之人數附繕本）「
切勿逕送上級法院」。
　　　　　　　　　　　　　　　　書記官　王麗鈞
中　　華　　民　　國　　96　　年　　9 　　月　　29　　日
附錄本件論罪科刑法條全文：
毒品危害防制條例第10條
施用第一級毒品者，處 6 月以上 5 年以下有期徒刑。
施用第二級毒品者，處 3 年以下有期徒刑。
